# 长期股权投资入账价值

提问人：七剑传人 时间：2018-01-31 10:09:08
A公司为B公司全资子公司， 2017 年 7 月份成立，但B公司尚未实际出资。B公司于 2017 年 5 月 14 日向C公司注资 6500 万，持有C公司65%股权。A于 2017 年 8 月 13 日与B公司签订股权转让协议，约定B公司将其持有的C公司的65%的股权以人民币 6500 万元转让给A公司。A公司应于股东B公司对自己实际注资后 1 个月内支付 6500 万股权转让款，同时向B公司支付资金占用费(年化费率按9%计算，资金占用费自 2017 年 5 月 14 日算至A公司支付 6500 万元转让款之日止。按协议约定A公司在协议生效之日起享有C公司股权权益，并承担相应义务（股权转让协议签订日期 2017 年 8 月 13 日）。（该项交易被收购公司工商变更日 2017 年 9 月 7 日，实际取得控制权日 2017年 8 月 31 日（ 2017 年 8 月 31 日向被收购公司委派董事，取得经营决策权）。截止 2018 年 1 月 29 日，A仍未向B公司支付股权转让款。
2017 年 11 月，B公司与D公司签订关于A公司的股权转让协议，将所持A公司的股份转让给D公司。 问：A公司与B公司的股权转让是否为同一控制下控股合并？A公司的长期股权投资成本是否包括股权转让协议中约定的利息？如果包括，计算截止时点是哪天？A公司对C公司的合并日应为哪一天？谢谢！

回答人：chenyiwei
1 、关键看A受让C的股权和B转让A的股权这两项交易是否为一揽子交易。即，A受让C股权的交易是否为B单方面决策的，D没有参与，并不是作为转让A股权交易的组成部分。如果不是一揽子交易，则虽然A在B控制下的时间较短，但A仍按同一控制下合并处理；
反之，A应按非同一控制下合并处理。 2 、不论A受让C的股权是否为同一控制下合并，其投资成本均不含上述资金占用费。A支付的资金占用费应计入损益处理。